臺灣高等法院刑事判決　　　　　　　　　九十一年度上易字第一五五號
　　上　訴　人
　　即　被　告　甲○○
　　被　　　告　乙○○
　　右　一　人
　　選任辯護人　曾丁壽
右上訴人，因傷害案件，不服台灣板橋地方法院，九十年度易字第三六六八號，中華
民國九十一年一月二十五日第一審判決（起訴案號：台灣板橋地方法院檢察署九十年
度偵字第一二０八二號）提起上訴，本院判決如左：
    主  文
上訴駁回。
    事  實
一、甲○○與乙○○係跳土風舞認識之朋友，緣乙○○與其男友游清雄（另諭知無罪
    判決確定）前向甲○○推銷飲水機，曾建議甲○○可以分期付款方式購買，但須
    提出所有權狀、房屋稅單、地價稅單等影本，因甲○○認此係對其本人之不信任
    ，遂拒絕購買，乙○○、游清雄竟對外宣稱甲○○之男友阿賓不願付錢，才不買
    ，認有影響其名譽，雙方為此不悅。嗣於九十年五月二十六日八時許，甲○○與
    乙○○在台北縣樹林市水源公園內，又為此再生口角，乃甲○○竟基於傷害人身
    體之犯意，出手推打乙○○，致乙○○受有面部挫傷、右鼻部紅腫、頸部挫傷三
    條、頭暈及上腹痛等之傷害。而乙○○亦不甘示弱，同基於傷害人身體之犯意，
    出手反擊抓傷甲○○，致甲○○受有兩側手臂多條（即右臂六條、左臂三條）條
    痕狀紅色淺表皮紅腫各約十五公分左右、右前臂指甲抓裂傷、兩手臂疼痛及胸痛
    等之傷害。
二、案經乙○○、甲○○相互訴由臺北縣警察局樹林分局報請臺灣板橋地方法院檢察
    署檢察官偵查起訴。
    理  由
壹、甲○○部分：
    按提起上訴，應自判決送達後十日內為之，刑事訴訟法第三百四十九條定有明文
    ，本件上訴人即被告甲○○係於民國九十一年二月八日收受台灣板橋地方法院刑
    事判決之送達，有送達證書在卷可稽，乃被告竟遲至九十一年二月二十二日始提
    起上訴，亦有上訴書狀可按，扣除在途期間已逾前開十日期間，顯屬違背法律上
    之程式，其上訴為不合法，應予駁回，併不經言詞辯論為之，爰依刑事訴訟法第
    三百六十七條、第三百七十二條判決如主文。
貳、乙○○部分：
一、訊據上訴人即被告乙○○矢口否認有以傷害人身體之犯意，出手反擊抓傷被害人
    甲○○致其受有傷害情事，辯稱：伊與游清雄推銷飲水機未達成買賣交易，並不
    以為意，認買賣不成仁義仍在，被害人實因正追求之男友阿賓曾與被告及游清雄
    聚餐，甚為不悅，遂於九十年五月二十六日上午八時許，在台北縣樹林市水源公
    園內質問被告，竟惱羞成怒以手持鑰匙毆擊被告，致被告受傷並跌倒在地，被告
    完全處於挨打之劣勢，被告根本未還手，被害人提出之驗傷單，應係其被警方傳
    訊後，自己抓傷再去驗傷，因案發當時告訴人並未受傷等語，並聲請傳訊證人許
    美雲、許錦賓、許朝景。
二、查被害人甲○○於前開時地遭乙○○反擊抓傷各情，業據被害人在警訊、原審偵
    審中及本院審理時，迭次指訴在卷，並有其提出之台北縣樹林市仁愛醫院診斷證
    明書，及其手臂被抓傷塗藥之照片三張在卷可稽，再者，被告與被害人甲○○發
    生爭執並進而遭毆擊、扯拉抓傷之時間係在九十年五月二十六日上午八時許，到
    案時間均為同日下午四時許，從卷內資料觀之，被告係於九十年五月二十六日在
    樹林市仁愛醫院急診檢查，取得診斷證明書並拍照存證後，於同日下午四時五十
    分到樹林分局樹林派出所提出告訴，由警員許朝景製作筆錄；而被害人甲○○則
    於同日赴上開醫院門診治療，取得診斷證明書後，於同日下午四時許到案，下午
    六時三十分樹林派出所警員許朝景製作筆錄，當時被害人已供稱伊雙手均有抓傷
    ，且有仁愛醫院驗傷證明為證，並對被告提出告訴，此亦有該筆錄可按。被告辯
    稱被害人係遭警方傳訊後，自己抓傷再去驗傷，案發當時只有伊受傷，被害人並
    未受傷等語，殊嫌無據，並不足採，被告犯罪事證明確，自應依法論科。
三、被告聲請傳訊本案製作筆錄警員許朝景證明被害人並沒有受傷及許美雲證明目睹
    被告為被害人打倒在地，因本案事證已明，即無此傳證之必要，至於許錦賓雖為
    被害人追求之男友，被告曾與其聚餐，使被害人不悅而生爭執，惟被告迄未陳明
    爭執之時進而被毆擊倒地，有無反擊抓傷被害人，許錦賓是否在場目睹？其待證
    事項為雙方傷害之動機與本案雙方互控傷害之犯罪行為無關，亦無傳證之必要，
    併此敘明。
四、核被告乙○○所為，係犯刑法第二百七十七條第一項之傷害罪，原審以被告罪證
    明確，審酌被告之品行、犯罪動機、手段、被害人所受之傷害及犯罪後態度等一
    切情狀，適用上開法條及同法第四十一條第一項前段、罰金罰鍰提高標準條例第
    一條前段、第二條判處被告拘役拾日，並諭知易科罰金之折算標準，經核認事
    用法，俱無違誤，量刑亦妥適，被告上訴意旨仍執陳詞否認有傷害犯行，難認有
    理由，應予駁回。
據上論斷，應依刑事訴訟法第三百六十八條，判決如主文。
本案經檢察官鄭龍照到庭執行職務
中      華      民      國    九十一    年      六      月    二十八    日
                              臺灣高等法院刑事第十庭
                                  審判長法  官    溫  耀  源
                                        法  官    林  銓  正
                                        法  官    黃  金  富
右正本證明與原本無異。
不得上訴。
                                        書記官    江  采  廷
中      華      民      國    九十一    年     七       月     二       日
附錄：本案論罪科刑法條全文
刑法第二百七十七條第一項
傷害人之身體或健康者，處三年以下有期徒刑，拘役或一千元以下罰金。
